hr-HR: Sustav paljenja starinskog vatrenog oružja: Sustav s kapislom; Središnje paljenje; Kremenjača; Fitiljača; Udarna kapisla; Paljenje na iglu; Rubno paljenje; Brava na kotač; Ostalo
hu: Antik lőfegyvergyújtó rendszer: Csappantyús; Központi gyújtású; Kovás; Kanócos; Csappantyús; Peckes; Peremgyújtású; Kerekes; Egyéb
es: Sistema de encendido de armas antiguas: Llave de percusión; Fuego central; Llave de chispa; Llave de mecha; Cápsula fulminante; Fuego de espiga; Fuego anular; Llave de rueda; Otro
ru: Система воспламенения старинного оружия: Капсюльный замок; Центрального воспламенения; Кремневый замок; Фитильный замок; Капсюль; Шпилечное воспламенение; Кольцевого воспламенения; Колесцовый замок; Другое
cs: Systém zapalování starožitných zbraní: Perkusní zámek; Středový zánět; Křesadlový zámek; Doutnákový zámek; Perkusní zápalka; Kolíčkový zápal; Okrajový zánět; Kolečkový zámek; Jiné
vi: Hệ thống đánh lửa súng cổ: Hạt nổ (Caplock); Đạn gõ ở tâm; Khóa nòng đá lửa; Khóa nòng châm ngòi; Hạt nổ; Đạn gõ kim truyền; Đạn gõ vành; Khóa nòng bánh xe; Khác
nb: Tenningssystem for antikke våpen: Tennhettelås; Senterentent; Flintlås; Luntelås; Tennhette; Stifttent; Randtent; Hjullås; Annet
pl: System zapłonu broni zabytkowej: Zamek kapiszonowy; Zapłon centralny; Zamek skałkowy; Zamek lontowy; Kapiszon; Zapłon trzpieniowy; Zapłon boczny; Zamek kołowy; Inny
it: Sistema di accensione per armi antiche: A percussione; A percussione centrale; A pietra focaia; A miccia; Capsula a percussione; A spillo; A percussione anulare; A ruota; Altro
lt-LT: Antikvarinių ginklų uždegimo sistema: Kapsulinė spyna; Centrinio dūžio; Titnaginė spyna; Dagčio spyna; Kapsulė; Kaitinamojo kaiščio; Žiedinio dūžio; Ratinė spyna; Kita
bg-BG: Система за възпламеняване на антични огнестрелни оръжия: Капсулно; Централно възпламеняване; Кремъчно; Фитилно; Перкусионна капса; Щифтово възпламеняване; Периферно възпламеняване; Колесен механизъм; Друго
sk-SK: Systém zapaľovania starožitných zbraní: Perkusný zámok; Stredový zápal; Kresadlový zámok; Dôtový zámok; Perkusná zápalka; Kolíčkový zápal; Okrajový zápal; Kolieskový zámok; Iný
pt-PT: Sistema de ignição de arma antiga: Percussão; Fogo central; Pederneira; Fecho de mecha; Fulminante; Fogo de pino; Fogo circular; Fecho de roda; Outro
th: ระบบจุดชนวนปืนโบราณ: แคปล็อก; ชนวนกลาง; ปืนคาบศิลา; ปืนคาบชุด; แก๊ป; พินไฟร์; ชนวนริม; วีลล็อก; อื่นๆ
sl-SI: Sistem za vžig starinske pištole: Perkusijski sistem z netilko; Centralni vžig; Mehanizem na kremen; Mehanizem na vžigalno vrvico; Perkusijska kapica; Igelni vžig; Robni vžig; Mehanizem na kolo; Drugo
zh-TW: 古董槍點火系統: 火帽式; 中心底火; 燧發式; 火繩式; 火帽式; 針式底火; 凸緣底火; 簧輪式; 其他
tr: Antika silah ateşleme sistemi: Kapsüllü; Merkezden ateşlemeli; Çakmaklı; Fitilli; Vurmalı kapsül; İğneli ateşleme; Kenardan ateşlemeli; Çarklı; Diğer
zh-CN: 古董枪点火系统: 火帽击发式; 中心发火式; 燧发式; 火绳式; 火帽击发式; 边针发火式; 边缘发火式; 簧轮式; 其他
en: Antique gun ignition system: Caplock; Centerfire; Flintlock; Matchlock; Percussion cap; Pinfire; Rimfire; Wheel lock; Other
fr: Système de mise à feu d’arme ancienne: Platine à percussion; Percussion centrale; Platine à silex; Platine à mèche; Amorce à percussion; Percussion à broche; Percussion annulaire; Platine à rouet; Autre
nl: Ontstekingssysteem antiek vuurwapen: Caplock; Centraalvuur; Steenslot; Lontslot; Slaghoedje; Penvuur; Randvuur; Radslot; Overig
ko: 골동품 총기 점화 시스템: 캡록; 센터파이어; 플린트록; 매치록; 퍼커션 캡; 핀파이어; 림파이어; 휠 록; 기타
el: Σύστημα πυροδότησης παλαιού πυροβόλου όπλου: Καψυλλίου (Caplock); Κεντρικής πυροδότησης; Πυρόλιθου (Flintlock); Φυτιλιού (Matchlock); Κρουστικό καψύλλιο; Ακίδας (Pinfire); Περιφερειακής πυροδότησης; Τροχού (Wheel lock); Άλλο
fi: Historiallisen aseen sytytysjärjestelmä: Nallilukko; Keskisytytys; Piilukko; Lunttulukko; Nalli; Piikkisytytys; Reunasytytys; Rataslukko; Muu
ja: アンティークガンの点火システム: 管打式 (キャップロック); センターファイア; フリントロック; マッチロック; パーカッションキャップ; ピンファイア; リムファイア; ホイールロック; その他
ro-RO: Sistem de aprindere pentru arme vechi: Caplock; Percuție centrală; Silex; Sistem cu fitil; Capsă percutantă; Percuție cu știft; Percuție pe ramă; Sistem cu rotiță; Altele
pt-BR: Sistema de ignição de armas antigas: Espoleta; Fogo central; Pederneira; Fecho de mecha; Cápsula de percussão; Fogo de espiga; Fogo circular; Fecho de roda; Outro
sv: Antik vapentändningssystem: Slaglås; Centralantändning; Flintlås; Luntlås; Tändhatt; Stiftantändning; Kantantändning; Hjullås; Annat
de: Zündsystem der antiken Schusswaffe: Perkussionsschloss; Zentralfeuer; Steinschloss; Luntenschloss; Zündhütchen; Stiftfeuer; Randfeuer; Radschloss; Sonstige
da: Tændingssystem til antik pistol: Perkussionslås; Centerantænding; Flintelås; Luntelås; Fænghætte; Stiftantænding; Randantænding; Hjullås; Andet